臺灣彰化地方法院刑事附帶民事訴訟判決
111年度侵附民字第15號
原      告  刑案警卷代號BJ000-A111025號女子
            （即A女，真實姓名年籍詳卷）  
訴訟代理人  洪主雯律師
被      告  黃塗金
上列被告因111年度侵訴字第31號妨害性自主刑事案件，經原告
提起刑事附帶民事訴訟，請求損害賠償，本院於民國111年9月14
日言詞辯論終結，判決如下：
    主      文
被告應給付原告A女新臺幣35萬元，及自民國111年8月2日起至清
償日止，按年息百分之5計算之利息。
原告其餘之訴駁回。
本判決第1項得為假執行。但被告如以新臺幣35萬元為原告預供
擔保後，得免為假執行。
原告其餘假執行之聲請駁回。
    事實及理由
壹、原告起訴主張略以：
    被告甲○○為原告即刑事案件警卷代號BJ000-A111025號女子
    （真實姓名年籍詳卷，下稱A女或原告）之友人。被告於民
    國111年1月26日下午，前往彰化縣彰化市三民路原告租屋處
    內，利用與原告獨處機會，基於強制性交之犯意，於同日19
    時許，違反原告意願，以陰莖及手指插入原告之陰道內，強
    制性交得逞1次，因而涉犯刑法第221條第1項強制性交罪嫌
    ，業經臺灣彰化地方檢察署檢察官以111年度偵字第4250號
    案件起訴在案。被告對原告強制性交之過程中，壓制原告的
    身體，壓住原告的頭，強迫原告為其口交，嗣因原告抵死不
    從，始未得逞，被告於刑事案件警詢中也有承認。被告所為
    侵害原告之貞操及自由及身體權，造成原告受有非財產上損
    害。爰依民法第184條第1項前段、第195條第1項前段等侵權
    行為之法律規定，訴請被告賠償原告非財產上損害，並聲明
    ：（一）被告應給付原告新臺幣（下同）100萬元，及自起
    訴狀繕本送達之翌日起至清償日止，按年息百分之5計算之
    利息；（二）原告願供擔保請准宣告假執行；（三）訴訟費
    用由被告負擔。
貳、被告答辯略以：我沒有那麼多錢。並聲明：原告之訴駁回。
      
參、本院得心證之理由：　　
一、按附帶民事訴訟之判決，應以刑事訴訟判決所認定之事實為
    據，刑事訴訟法第500條前段定有明文。查被告於前揭時、
    地，違反原告意願，不顧原告已表示不要及為推開反抗之舉
    ，仍施以不法腕力，強將原告褲子脫下，繼將其陰莖、手指
    插入原告陰道內，其後復接續壓原告之頭欲令原告為其口交
    ，惟因原告持續不從而為反抗，被告始予停手，而以強暴方
    式對原告強制性交得逞之事實，業經本院以111年度侵訴字
    第31號刑事判決認定明確，並判處被告罪刑在案，有本院刑
    事判決1份足憑，原告主張被告對其強制性交，堪信為真。
二、按因故意或過失，不法侵害他人之權利者，負損害賠償責任
    ；不法侵害他人之身體、健康、名譽、自由、信用、隱私、
    貞操，或不法侵害其他人格法益而情節重大者，被害人雖非
    財產上之損害，亦得請求賠償相當之金額。其名譽被侵害者
    ，並得請求回復名譽之適當處分，民法第184條第1項前段、
    第195條第1項各定有明文。上開規定明定身體、自由、貞操
    權為應受保護之人格權，有關身體之性自主自由及貞操部分
    ，其內涵乃為強調個人身體自主權與性自主權不容侵害，係
    以性之尊嚴及自主為內容之權利，所保護之法益，在於任何
    人唯有在自由意思下得為性交，不受他人不法干涉。是對他
    人為強制性交，在刑事上為犯罪行為，在民事上即屬故意不
    法侵害他人之身體性自主之自由及貞操權，而為不法之侵權
    行為，且情節重大，自得依前開規定請求行為人賠償精神上
    所受損害。本件被告對原告為強制性交之妨害性自主行為，
    乃故意不法侵害原告之身體及性自主之自由及貞操權，情節
    重大，是原告依前開規定請求被告賠償其所受非財產上之損
    害（即精神慰撫金），洵屬有據。
三、按精神慰撫金之多寡，應斟酌雙方之身分、地位、資力與加
    害之程度及其他各種情形核定相當之數額。所謂相當金額，
    應以實際加害之情形、被害人所受精神上痛苦之程度、賠償
    權利人之身分地位、經濟能力，並斟酌賠償義務人之經濟狀
    況、可歸責之程度等定之（最高法院51年度台上字第223號
    、85年度台上字第460號民事裁判意旨可供參照）。本院審
    酌原告學歷為國中畢業，受雇在工地擔任清潔工，平均月收
    入約2、3萬元，稅務上110年度各項所得為7萬1千餘元，無
    其他財產；被告學歷為國中肄業，目前打零工，月收入約2
    萬元，稅務上110年度各項所得為4萬9千餘元，有不動產2筆
    、機車1部，財產總額為2萬4千餘元等情，此經其等分別陳
    述在卷，並有兩造稅務電子閘門財產所得調件明細表，考量
    被告對原告不法性侵害，造成原告精神痛苦而受有損害，在
    斟酌兩造之身分、地位、智識程度、經濟狀況、被告侵害行
    為之手段及其侵害情節、原告受侵害權利之性質、所受痛苦
    程度等一切情狀，認為原告請求被告賠償之精神慰撫金以35
    萬元為相當，應予准許。至原告逾上開金額之請求，則無理
    由，不應准許。
四、末按給付有確定期限者，債務人自期限屆滿時起，負遲延責
    任。給付無確定期限者，債務人於債權人得請求給付時，經
    其催告而未為給付，自受催告時起，負遲延責任。其經債權
    人起訴而送達訴狀，或依督促程序送達支付命令，或為其他
    相類之行為者，與催告有同一之效力。民法第229條第1項、
    第2項分別定有明文。又遲延之債務，以支付金錢為標的者
    ，債權人得請求依法定利率計算之遲延利息。但約定利率較
    高者，仍從其約定利率。應付利息之債務，其利率未經約定
    ，亦無法律可據者，週年利率為百分之5。民法第233條第1
    項、第203條亦有明定。本件原告對被告請求損害賠償之債
    權，核屬無確定期限之給付，自應經原告之催告而未為給付
    ，被告始負遲延責任。是原告請求自本件起訴狀繕本送達被
    告之翌日即111年8月2日（按：本件起訴狀繕本係於111年8
    月1日送達被告，有送達證書在卷可參）起至清償日止，按
    年息百分之5計算之法定遲延利息，核無不合。
五、綜上所述，原告依侵權行為之法律規定，訴請被告給付原告
    35萬元，及自起訴狀繕本送達之翌日（即111年8月2日）起
    至清償日止，按年息百分之5計算之利息，洵屬正當，應予
    准許。惟其逾此部分之請求，則應予駁回。
六、本件原告固陳明願供擔保請准宣告假執行，然本判決就其勝
    訴部分均未逾50萬元，爰依職權為假執行之宣告，並依職權
    就被告部分，酌定相當之擔保金額而為免假執行之宣告。至
    原告敗訴部分，其假執行之聲請即失所依附，應併予駁回。
七、本件事證已臻明確，兩造其餘攻擊防禦方法及所提證據，經
    斟酌後對於判決結果不生影響，爰不一一論列，併此敘明。
八、末查，本件為刑事附帶民事訴訟事件，依法免納裁判費，且
    本件復查無兩造就本件訴訟有何其他訴訟費用之支出，自無
    庸另為訴訟費用負擔之諭知。　
據上論結，本件原告之訴為一部有理由，一部無理由，依刑事訴
訟法第502條、第491條第10款，民事訴訟法第389條第1項第5款
、第392條第2項，判決如主文。 　
中    華    民    國     111    年    10   月    5    日
                  刑事第三庭   審判長法官  周淡怡
                               法      官  陳德池
                               法      官  吳芙如
以上正本證明與原本無異。
如不服本判決應於收受判決後20日內向本院提出上訴書狀，並應
敘述具體理由。其未敘述上訴理由者，應於上訴期間屆滿後20日
內向本院補提理由書( 均須按他造當事人之人數附繕本) 「切勿
逕送上級法院」。
本判決非對於刑事訴訟之判決有上訴時不得上訴。
中　　華　　民　　國　　111 　年　　10　　月　　5 　　日
                               書  記  官  楊蕎甄